臺灣新竹地方法院刑事判決　　　　　　　　　　　　九十二年度簡上字第一一一號
　　上　訴　人　丙○○
　　即　被　告
　　　　　　　　乙○○
　　共　　　同　林思銘律師
　　選任辯護人　劉雅萍律師
右上訴人即被告因竊盜案件，不服本院新竹簡易庭九十二年度竹北簡字第一七二號中
華民國九十二年九月十日第一審簡易判決（原起訴案號：臺灣新竹地方法院檢察署九
十二年度偵字第三三○四號），提起上訴，本院管轄第二審之合議庭判決如左：
    主  文
上訴駁回。
    事  實
一、丙○○與乙○○共同意圖為自己不法所有並基於犯意之聯絡與行為之分擔，於民
    國九十二年六月二十八日凌晨零時三十分許（原審判決誤載為凌晨一時三十分許
    ，應予更正），由丙○○攜帶客觀上具危險性可供兇器使用之剪刀一把，共乘一
    部由乙○○駕駛之車牌號碼ＡＩ－四○三二號自用小客車，一同前往丁○○位於
    新竹縣湖口鄉和興村一鄰五之一號魚池旁之西瓜田，並由乙○○進入前開西瓜田
    內徒手竊取西瓜一個（價值約新臺幣一百零八元），丙○○則在旁負責把風接應
    ，嗣為丁○○當場發覺報警查獲，並扣得丙○○所有之剪刀一把，始悉上情。
二、案經新竹縣警察局竹北分局報告臺灣新竹地方法院檢察署檢察官聲請簡易判決處
    刑。
    理  由
一、訊據被告丙○○與乙○○固坦承於右揭時地共同至前揭西瓜田，且丙○○攜帶剪
    刀一把前往，而乙○○則進入西瓜田內採取西瓜一顆等情，惟均矢口否認有何竊
    盜犯行，丙○○辯稱略以：因其與被告乙○○吵架將車開至前開西瓜田旁，其持
    剪刀要自殺遭乙○○將剪刀搶過去，其係在西瓜田圍牆旁叫乙○○起來，並非接
    應云云；被告乙○○則辯稱略以：其因與丙○○吵架，丙○○手中拿一東西要自
    殺，其順手將該東西打掉，並向丙○○說要至田裏吃西瓜云云。
二、經查：
(一)、右揭事實業據被告乙○○於警詢及本院審理時供述：「我確實有說我要去吃西瓜
    ，所以我就跳進田裡去，西瓜是我竊取的沒錯，但是剪刀我不曉得是誰的，所得
    西瓜是我要拿來吃的」（偵卷第五頁、一一一號本院卷第八十頁）等語綦詳，足
    認被告乙○○確實未經同意進入他人之西瓜田並竊取西瓜一顆，且於系爭西瓜田
    現場，聽聞有人前來，被告乙○○既未經他人同意而進入西瓜田內，為免落人口
    實，自應大聲招呼或站立於他人明顯可見之處，然其卻緊貼牆壁站立，使人難於
    發現，益證其確有為上揭竊盜犯行而畏罪情虛之態，而被告丙○○既與被告乙○○共同乘車前往系爭西瓜田，且攜帶剪刀一把同行，復於被告乙○○竊取西瓜時
    在旁守候，當不可能不知同案被告乙○○所為係竊盜行為，且被告丙○○當時所
    處位置係蹲在面向西瓜田被告乙○○所在之方向，又在距上開車輛行李箱不遠處
    ，且行李箱門業已打開而內鋪報紙，故被告丙○○當時在場所為，顯非僅係不知
    情或毫無參與行為之在場，其所為應係以參與竊盜之犯意，而擔任示警之把風或
    接應行為。
(二)、此外，系爭西瓜一顆被竊情形，並經被害人丁○○指述：「西瓜收成季節，怕人
    家偷採，所以瓜農都有習慣去巡，我去年是種第三年，前兩年都有被偷，我睡醒
    時，發現他們車子從大馬路邊緩慢的通過，轉個彎倒車停在魚池下面的路，我用
    燈照他們，他們不走，我就打電話給戊○○要他過來，我們從兩邊包抄被告他們
    的車子，包抄之後我看到他們的後行李箱門已經打開，我們的瓜田比路低，田與
    路的落差約一百五十公分左右，乙○○人在田裡，趴在田牆邊，腳邊有一顆西瓜
    和剪刀，好像是要讓我看不到的樣子，丙○○他蹲在路上，面向西瓜園，乙○○
    在田裡」等語綦詳（一一一號本院卷第六七頁至第六八頁），且與證人戊○○證
    稱：「當天我去顧西瓜，因為天氣很熱我去買飲料，丁○○打電話給我說有小偷
    ，要我回去，我到時發現丙○○蹲在田邊，後來又看到乙○○在田裡，人貼著牆
    壁站，旁邊有西瓜和剪刀，還說腰閃到，要我們扶他，我們沒有扶，怕他有刀捅
    我們，後來其他人來，要他別假了，他才自己爬起來」（一一一號本院卷第七五
    頁）等情節大致相符，復有贓物認領保管單一紙、現場照片五幀及剪刀一把扣案
    可資佐證，足認被告二人所辯，均顯係卸責之詞，而不足採，本件事證明確，被
    告二人犯行足以認定，均應依法論科。
三、按刑法第三百二十一條第一項第三款之攜帶兇器竊盜罪，係以行為人攜帶兇器竊
    盜為其加重條件，此所謂兇器，其種類並無限制，凡客觀上足對人之生命、身體
    、安全構成威脅，具有危險性之兇器均屬之，且祇須行竊時攜帶此種具有危險性
    之兇器為已足，並不以攜帶之初有行兇之意圖為必要，螺絲起子為足以殺傷人生
    命、身體之器械，顯為具有危險性之兇器。又其立法之本旨，以其攜帶兇器為加
    重處罰之客體，重點在於其具有行兇之可能，而認其具有客觀之危險性，無論其
    主觀上有無行兇之意思，抑僅在便利行竊，在客觀上同具有隨時可藉以行兇之危
    險性，故加重其刑責，應無二致，是祇須行竊時，攜帶具有危險性之兇器為已足
    （最高法院七十九年度臺上字第五二五三號判例、七十八年度台上字第四四二二
    號判決意旨參照）。再扣案之剪刀為金屬材質，且甚為銳利，而足以為殺傷人之
    生命、身體之器械，為具有危險性之兇器，是被告丙○○既於行竊之際攜之為工
    具，在客觀上已足對他人之生命、身體構成威脅，具有危險性，故此部分自亦應
    成立刑法第三百二十一條第一項第三款之攜帶兇器竊盜罪。
四、核被告丙○○、乙○○所為，均係犯刑法第三百二十一條第一項第三款之攜帶兇
    器竊盜罪，被告二人間有共同犯意聯絡及行為分擔，為共同正犯。原審以被告二
    人犯罪事證明確，審酌被告二人攜帶兇器竊盜前開西瓜之犯罪動機、目的、手段
    ，所竊取之財物價值不高，及犯罪後飾詞卸責之態度等一切情狀，適用刑法第二
    十八條、第三百二十一條第一項第三款、第四十一條第一項前段、第三十八條第
    一項第二款，罰金罰鍰提高標準條例第一條前段、第二條，均量處被告二人有期
    徒刑陸月，如易科罰金，並均以三百元折算一日，經核其認事用法，俱無違誤，
    量刑亦稱允洽。被告二人上訴意旨仍執前詞略以：被告二人係因吵架將車開至西
    瓜田旁，被告丙○○持剪刀要自殺遭被告乙○○將剪刀搶過去，被告丙○○係在
    西瓜田圍牆旁叫被告乙○○起來，並非接應，而被告乙○○係因一時負氣始向丙○○說要至田裏吃西瓜，請求撤銷原判決云云，並無理由，上訴人之上訴應予駁
    回。
五、據上論斷，應依刑事訴訟法第四百五十五條之一第一項、第三項、第三百六十八
    條，判決如主文。
本案經檢察官甲○○到庭執行職務。
中      華      民      國    九十三    年      一      月     二十     日
                              臺灣新竹地方法院刑事第二庭
                                  審判長法  官   王銘勇
                                        法  官  遲中慧
                                        法  官   楊數盈
右正本證明與原本無異。
不得上訴。
                                        書記官   沈藝珠
中      華      民      國    九十三    年      一      月     二十     日
附錄本件論罪科刑法條
刑法第三百二十一條
犯竊盜罪而有左列情形之一者，處六月以上、五年以下有期徒刑：
一  於夜間侵入住宅或有人居住之建築物、船艦或隱匿其內而犯之者。
二  毀越門扇、牆垣或其他安全設備而犯之者。
三  攜帶兇器而犯之者。
四  結夥三人以上而犯之者。
五  乘火災、水災或其他災害之際而犯之者。
六  在車站或埠頭而犯之者。
前項之未遂犯罰之。
